【裁判字號】    98,抗,204
【裁判日期】    980930
【裁判案由】    確定訴訟費用額
【裁判全文】
臺灣高等法院臺南分院民事裁定    98年度抗字第204號
抗  告  人  甲○○
相  對  人  乙○○
上列抗告人因與相對人間確定訴訟費用額事件，對於中華民國98
年8月11日臺灣嘉義地方法院98年度聲字第336號裁定提起抗告，
本院裁定如下：
    主  文
抗告駁回。
抗告訴訟費用新台幣壹仟元由抗告人負擔。
    理  由
一、抗告意旨略以：本訴被告蔡武雄之訴訟相對人為本件相對人
    乙○○，抗告人與相對人無互訴之事實，因此，本訴被告蔡
    武雄預繳之裁判費，抗告人不應再平均負擔。又第一、二審
    裁判費分別為新台幣（下同）28,819元、43,228元，加上公
    示送達登報費420元，合計72,467元，抗告人應負擔5分之2
    ，即為28,986元，而非44,437元等語。
二、按法院未於訴訟費用之裁判確定其費用額者，第一審受訴法
    院於該裁判有執行力後，應依聲請並得依職權以裁定確定之
    。依第一項確定之訴訟費用額，應於裁定送達之翌日起，加
    給按法定利率計算之利息。民事訴訟法第91條第1項、第3項
    分別定有明文。惟此項裁定程序，僅在審究求償權人所開列
    之費用項目，是否為訴訟費用之範圍，已否提出證據證明，
    然後確定應負擔訴訟費用者，應賠償他造之數額若干。至訴
    訟費用如何負擔，或其負擔之比例如何，均應依命負擔訴訟
    費用之確定裁判主文定之，不得於本程序再次審究（楊建華
    著，民事訴訟法問題研析(三)，第74頁）。
三、經查本件相對人請求抗告人等塗銷抵押權登記事件，相對人
    乙○○於原審法院係起訴請求：確認被告蔡武雄對被告馮
    清吉就甲抵押權及所擔保之債權不存在。被告蔡武雄應將
    甲抵押權設定登記予以塗銷。確認被告甲○○對被告馮清
    吉就乙抵押權及所擔保之債權不存在。被告甲○○應將乙
    抵押權設定登記予以塗銷；嗣乙○○、蔡武雄均提起上訴，
    經本院97年上字第37號判決第一、二審訴訟費用由本件相對
    人乙○○負擔5分之3、本件抗告人甲○○負擔5分之2；爾後
    乙○○雖再提上訴，惟因未繳裁判費而為最高法院98年台上
    字第866號裁定駁回上訴確定在案，此有各該判決在卷可稽
    。故而本訴之裁判費一審由乙○○於96年5月29日繳納28,81
    9元，公示送達登報費420元；第二審由乙○○於97年1月11
    日、29日分別共繳納43,228元，蔡武雄97年1月7日繳納38,6
    25元，合計111,092元（計算式：28,819＋420+43,228+38,6
    25=111,092），亦經原法院調卷相核屬實。而依上開本訴二
    審判決，抗告人應負擔第一、二審訴訟費用5分之2，即為44
    4,437元（計算式：111,092÷5×2=44,436.8，小數點以下
    四捨五入），故而原裁定依上揭說明命抗告人負擔44,437元
    ，及原裁定送達翌日起至清償日止，按週年利率5%計算之利
    息。經核並無不合，抗告意旨指摘原裁定不當，求予廢棄，
    為無理由，應予駁回。
四、上論結，本件抗告為無理由，依民事訴訟法第495條之1第1
    項、第449條第1項、第95條、第78條，裁定如主文。
中    華    民    國    98    年     9    月    30    日
                  民事第三庭    審判長法  官    蘇清恭
                                      法  官    蘇重信
                                      法  官    王浦傑
上為正本係照原本作成。
本裁定除以適用法規顯有錯誤為理由外，不得再抗告。如提再抗
告，應於收受送達後10日內委任律師為代理人向本院提出再抗告
狀（須附繕本），並繳納再抗告費新台幣1千元。
中    華    民    國    98    年     9    月    30    日
                                      書記官    廖英琇
【附記】
民事訴訟法第495條之1第2項準用同法第466條之1第1、2項規定
：
(1)對於第二審判決上訴，上訴人應委任律師為訴訟代理人。但上
  訴人或其法定代理人具有律師資格者，不在此限。
(2)上訴人之配偶、三親等內之血親、二親等內之姻親，或上訴人
  為法人、中央或地方機關時，其所屬專任人員具有律師資格並
  經法院認為適當者，亦得為第三審訴訟代理人。
民事訴訟法第466條之2第1項：
  上訴人無資力委任訴訟代理人者，得依訴訟救助之規定，聲請
  第三審法院為之選任律師為其訴訟代理人。


司法院資訊處製作；財團法人民間司法改革基金會備份。
